tr: Ponpon mekanizması: Elastik monteli; Sabit (sallanmaz); Manyetik; Yaylı; Diğer
ru: Механизм качания: На резинке; Фиксированный (не качающийся); Магнитный; На пружине; Другое
cs: Mechanism kývání (hlavy): Na gumičce; Pevné (nekývací); Magnetické; Na pružince; Jiné
vi: Cơ cấu quả lắc: Dùng dây thun; Cố định (không lắc lư); Nam châm; Gắn lò xo; Khác
lt-LT: Bobble mechanizmas: Ant gumelės; Fiksuotas (nejudantis); Magnetinis; Ant spyruoklės; Kitas
nb: Bobble-mekanisme: Elastikkmontert; Fast (ikke-vippende); Magnetisk; Fjærmontert; Annet
th: กลไกการโยก: ติดตั้งด้วยยางยืด; ยึดติดแน่น (ไม่โยก); แม่เหล็ก; ติดตั้งด้วยสปริง; อื่นๆ
nl: Bobbel mechanisme: Op elastiek gemonteerd; Vast (niet-wiebelend); Magnetisch; Op veer gemonteerd; Overige
ko: 버블 메커니즘: 탄성 장착형; 고정형(흔들림 없음); 자석식; 스프링 장착형; 기타
sl-SI: Mehanizem za zibanje: Pritrjeno z elastiko; Fiksno (se ne maje); Magnetno; Pritrjeno z vzmetjo; Drugo
de: Wackelmechanismus: Elastisch gelagert; Fest (nicht wackelnd); Magnetisch; Federgelagert; Sonstige
da: Vippemekanisme: Monteret med elastik; Fast (uden bobble-effekt); Magnetisk; Fjederbelastet; Andet
zh-CN: 摇头装置: 弹性安装; 固定（不摇晃）; 磁吸式; 弹簧安装; 其他
pt-PT: Mecanismo de oscilação: Montagem elástica; Fixo (não abana); Magnético; Montagem com mola; Outro
fi: Heiluripään mekanismi: Joustokiinnitteinen; Kiinteä (ei-heiluva); Magneettinen; Jousikiinnitteinen; Muu
sk-SK: Hojdací mechanizmus: Na gumičke; Pevné (nekývajúce sa); Magnetické; Na pružine; Iné
hu: Billenési mechanizmus: Gumiszalagos; Rögzített (nem bólogató); Mágneses; Rugós; Egyéb
hr-HR: Mehanizam za klackalice: Montirano na elastičnu traku; Fiksno (bez pomicanja); Magnetsko; Montirano na oprugu; Ostalo
it: Meccanismo a molla: Montato su elastico; Fisso (non dondolante); Magnetico; Montato a molla; Altro
zh-TW: 顫動機制: 彈性繩固定; 固定 (不可搖頭); 磁吸; 彈簧固定; 其他
ja: ボブルメカニズム: ゴムひも式; 固定（首振りなし）; マグネット式; バネ式; その他
en: Bobble mechanism: Elastic-mounted; Fixed (non-bobbling); Magnetic; Spring-mounted; Other
es: Mecanismo de cabeceo: Montado con elástico; Fijo (sin oscilación); Magnético; Montado con resorte; Otro
pl: Mechanizm bobble: Mocowanie elastyczne; Stałe (bez kiwania); Magnetyczne; Na sprężynie; Inne
ro-RO: Mecanism bobble: Montat pe elastic; Fix (fără clătinare); Magnetic; Montat pe arc; Altele
el: Μηχανισμός ταλάντωσης: Με ελαστική βάση; Σταθερό (χωρίς ταλάντωση); Μαγνητικό; Με ελατήριο; Άλλο
fr: Mécanisme de bascule: Monté sur élastique; Fixe (sans mouvement); Magnétique; Monté sur ressort; Autre
pt-BR: Mecanismo de oscilação: Montagem com elástico; Fixo (sem balanço); Magnético; Montagem com mola; Outros
sv: Gungmekanism: Resårmonterad; Fast (guppar inte); Magnetisk; Fjäderupphängd; Annan
bg-BG: Указва стила на механизма за бомбета, който влияе върху движението и издръжливостта: Монтиран на ластик; Фиксиран (неклатещ се); Магнитен; Монтиран на пружина; Друго